# 求助陈版主，集团投资协议的兜底金额，需要马上入损益吗？

提问人：mituxiaoya 时间：2017-01-06 11:03:36
陈版您好，
我集团之前跟战略投资者签订一个投资协议，约定了投资项目的最低回报率，每年计算，若低于回报率，我集团需要现金补偿给对方投资者。若高于回报率，可以从以前年度需要现金补偿的金额中扣除。 五年过渡期满后最终核定金额，并实际支付。
今年回报率未达标，计算出的现金补偿金额 是否需要在今年就入账损益呢？ 若明年又高于回报率，是否又需要反冲今年的，变相增加利润呢？ 感觉这样利润波动很大，是否有调节利润的嫌疑？
请问陈版，有没有相关的准则规定？ 这种情况要如何入账呢？ 多谢啦

回答人：chenyiwei
请明确以下问题： 1 、本次讨论的会计主体？哪个层面的会计处理？ 2 、战略投资者对谁投资入股？保证其最低回报的责任由谁承担？业绩对赌条款具体如何约定？

提问人：mituxiaoya 时间：2017-01-11 18:30:51
不好意思，陈版，明确一下，
1. 本次讨论的主体是 我集团。按照计算，我们需要赔钱给对方。
2. 我集团以下属公司的股权，战略投资者以现金，共同设立一个平台公司（我方占60%）。如果达不到最低回报，由我集团现金补偿。 协议规定IRR每年要达到10%。 若不足，我方现金补偿。若超过，可以从之前年度现金补偿金额中减少。每年计算一次，但 5 年之后才需要最后厘定金额，实际支付。若 5 年后，计算我方无需补偿，那我方也不能得到补偿，。是单方面的保障。

回答人：chenyiwei
这种情况下，在合并报表层面，应对向战略投资者提供的最低收益保障金额的折现值确认为一项负债，冲减资本公积。如果无需实际履行保证付款责任，则将无需支付的这部分负债转回权益处理。

提问人：zhs7403 时间：2017-01-11 20:23:38
如果无需实际履行保证付款责任，则将无需支付的这部分负债转回权益处理。陈老师，这部分是应该您说的转权益还是进损益？准则是否有规定？

回答人：chenyiwei
在合并报表层面，这部分负债是与股东之间的利益分配和让渡相关的，并且在确认时也冲减了权益，所以如果无需支付，则还是转回权益处理。个别报表层面另有不同考虑。

提问人：mituxiaoya 时间：2017-01-12 15:02:17
陈老师，
当时确认的时候，经过特殊设计，该战略投资者的现金投入 在集团合并层面是确认为了少数股东权益 ，没有计入负债。 现金补偿部分 也不用计入损益表吗？
集团本部的单体报表层面是否应该每年计入损益表？

回答人：chenyiwei
不清楚通过怎样的安排在集团合并层面确认为权益的？这一判断是否合理？

提问人：mituxiaoya 时间：2017-01-13 13:03:01
陈老师，具体怎么设计的，我也不太清楚。
但老师您之前回复的 “这种情况下，在合并报表层面，应对向战略投资者提供的最低收益保障金额的折现值确认为一项负债，冲减资本公积。如果无需实际履行保证付款责任，则将无需支付的这部分负债转回权益处理。 ”
如果战略投资者之前的现金投资确认为了一项负债，那这个最低保障额的现值，为什么还要冲减资本公积呢？ 我理解如果以前确认了资本公积，现在才需要冲减资本公积？ 还麻烦老师解答，谢谢

回答人：chenyiwei
这样处理的前提确实是先将收到的投资款计入了本会计主体的权益。如果一开始就确认负债，就没有必要单独确认还本付息义务相关的负债了，也不会涉及到冲减资本公积的问题。